臺灣高等法院刑事判決　　　　　　　　93年度上訴字第3410號
上　訴　人
即　被　告　丙○○
選任辯護人　李韶生律師
上列上訴人即被告因妨害自由案件，不服臺灣臺北地方法院92年
度訴字第1648號，中華民國93年10月11日第一審判決（起訴案號
：臺灣臺北地方法院檢察署91年度偵字第21091號、第21324號、
第21568號、第21779號），提起上訴，本院判決如下：
    主  文
上訴駁回。
    事  實
一、丙○○前於民國八十三年間，曾因賭博案件，經本院於八十
    四年十月二十六日以八十四年上易字第三三七七號判處有期
    徒刑一年四月確定在案。另於八十五年間又因違反麻醉藥品
    管理條例案件，經臺灣桃園地方法院於八十五年七月三十一
    日以八十五年度易字第二九七九號判處有期徒刑四月確定。
    上開二案至八十六年十二月二十七日接續執行完畢。其為桃
    園縣新屋鄉○○路○段七五號卡拉ＯＫ店之負責人，其與綽
    號「黑人」之謝桂民（已經原審判處有期徒刑九月，確定在
    案）為朋友關係，丘育雄（經原審以九十四年度訴緝字第三
    號判處有期徒刑六月，如易科罰金以三百元折算一日確定）
    、吳直軒（經原審以九十三年度簡字第二四五四號判處有期
    徒刑六月，如易科罰金以三百元折算一日確定）則為其店內
    員工。緣因周明通（詐賭部分、私刑拘禁部分，分別經原審
    以九十三年度簡字第二四五四號判處有期徒刑四月，六月，
    並經定應執行刑為有期徒刑八月，緩刑三年確定）與乙○○
    相互間疑有對方詐賭之糾紛，周明通竟透過友人吳庭榕（經
    原審以九十三年度簡字第二四五四號判處有期徒刑四月，如
    易科罰金以三百元折算一日確定）結識謝桂民、丙○○、丘
    育雄、吳直軒等人，再夥同其司機陳孝強（經原審以九十三
    年度簡字第二四五四號判處有期徒刑六月，如易科罰金以三
    百元折算一日確定）及姓名年籍不詳之成年男子數人，於九
    十一年九月八日晚間，在臺北市大安區○○○路○段二０五
    巷七弄十一號「咖啡洋食館」見面討論，彼此遂共同基於妨
    害自由、傷害、恐嚇之概括犯意聯絡，決定先由周明通佯稱
    欲購買乙○○所有車號三Ｎ－七七七七號ＪＡＧＵＡＲ牌自
    用小客車為由，誘騙乙○○出來，再伺機強行押走逼問，乙○○未察乃於當晚上十一時三十分許，前往「咖啡洋食館」
    與周明通等人見面，再於翌日即同年月九日凌晨零時十五分
    許，由周明通駕駛乙○○所有前開車輛一同離去，途經臺北
    市○○○路○段二二三巷四０弄口，周明通佯欲買藥而停車
    ，隨即由在該處埋伏等候之陳孝強、吳庭榕、丘育雄、吳直
    軒及不詳姓名成年男子數人等人一擁而上，合力毆打乙○○
    並恫嚇稱：如再出聲將要幹掉渠云云，再由周明通以丙○○
    所有之電擊棒將乙○○電昏，其餘之人以手銬將乙○○銬住
    、再以膠布捆綁後，由丘育雄依其等原先之計畫內容，先行
    駕車搭載吳直軒及不詳成年男子二人將乙○○載往丙○○所
    經營之上開卡拉ＯＫ店內私行拘禁。周明通於押得乙○○得
    逞後，並因懷疑詐賭時在場之乙○○女友甲○○亦有問題，
    遂承前妨害自由之概括犯意，與陳孝強、吳庭榕及不詳男子
    一人另駕駛其所有車號ＣＴ－八七七八號ＢＥＮＺ牌Ｅ二八
    ０型藍色自用小客車，前往臺北市○○○路○段五號前，由
    周明通打電話將甲○○誘出後，於當日凌晨零時三十五分許
    ，將不明究裡之甲○○強行推入上開自用小客車內，並持渠
    己有之電擊棒威嚇甲○○趴下，因而續承上開犯意，將伊載
    往丙○○上開卡拉ＯＫ店內後，以膠帶黏住伊之眼睛、嘴巴
    、手腳，而私行拘禁。
二、丙○○、謝桂民於周明通等人先後實施強押乙○○、甲○○
    時，已先行啟程駕駛丙○○所有車號Ｌ八－０九五八號福特
    牌黑色自用小客車，返回丙○○所經營之上開卡拉ＯＫ店裡
    ，嗣與隨後而至之周明通、陳孝強、吳庭榕、丘育雄及吳直
    軒及數名不詳姓名之成年人在該店內會合。周明通等人分別
    將乙○○、甲○○強押進入不同包廂後，隨即開始嚇斥逼問
    乙○○、甲○○關於詐賭經過，其間且曾將冥紙塞在乙○○
    手銬內，並以言詞恫嚇乙○○稱：冥紙是給你死後用的等語
    ，致身陷重圍、求救無援之乙○○心生畏懼，且以電擊棒等
    毆打乙○○，致渠受有頸部條狀瘀傷三條，各約十五公分、
    雙手手腕部瘀傷、右上腹部瘀傷各約三Ⅹ三公分、鼻部瘀傷
    約零點五Ⅹ零點五公分、右小腿瘀傷三Ⅹ二公分、氣喘急性
    發作等傷害（傷害部分業據乙○○於九十二年七月二十八日
    偵查中撤回告訴，九十一年度偵字第二一三二四號卷第二一
    ０頁反面）。約於二小時後，丙○○再應允周明通之要求，
    提供鑰匙交予吳直軒，同意周明通等人將乙○○、甲○○一
    併押往其位於桃園縣新屋鄉頭洲村犁頭洲十四號住處繼續拘
    禁，並由周明通、丘育雄、吳直軒等人限制乙○○、甲○○
    二人之行動自由，並繼續毆打並逼問乙○○關於詐賭經過情
    形。
三、至同年月十日凌晨四時許，因乙○○不堪肉體及精神之折磨
    而氣喘病發作，且病情嚴重，周明通見狀乃將甲○○鬆綁，
    指示伊照顧乙○○，周明通擔心乙○○命危始駕駛上開賓士
    Ｅ二八○型自小客車，將乙○○、甲○○一同載往臺北長庚
    紀念醫院救治後隨即駕車離去。嗣經乙○○、甲○○報警後
    查獲上情。
四、案經被害人乙○○、甲○○訴由臺北市政府警察局大安分局
    報請臺灣臺北地方法院檢察署檢察官偵查起訴。
    理  由
一、按九十三年六月二十三日修正公布之刑事訴訟法第四百五十
    五條之二規定：除所犯為死刑、無期徒刑、最輕本刑三年以
    上有期徒刑之罪或高等法院管轄第一審案件者外，案件經檢
    察官提起公訴或聲請簡易判決處刑，於第一審言詞辯論終結
    前或簡易判決處刑前，檢察官得於徵詢被害人之意見後，逕
    行或依被告或其代理人、辯護人之請求，經法院同意，就下
    列事項於審判外進行協商，經當事人雙方合意且被告認罪者
    ，由檢察官聲請法院改依協商程序而為判決：一、被告願受
    科刑之範圍或願意接受緩刑之宣告。二、被告向被害人道歉
    。三、被告支付相當數額之賠償金。四、被告向公庫或指定
    之公益團體、地方自治團體支付一定之金額。檢察官就前項
    第二款、第三款事項與被告協商，應得被害人之同意。第一
    項之協商期間不得逾三十日。同法第四百五十五條之十亦規
    定：依本編所為之科刑判決，不得上訴。但有第四百五十五
    條之四第一項第一款、第二款、第四款、第六款、第七款所
    定情形之一，或協商判決違反同條第二項之規定者，不在此
    限。經查本件被告與檢察官雖曾於原審經法院之曉諭進行「
    認罪協商」，但查觀之卷附資料，得知乃於上開規定修正公
    布實施前之九十二年十一月二十一日為之（原審卷第六十二
    頁），且查檢察官請求量處被告有期徒刑九月，被告雖當庭
    接受並認罪在卷，然查被告當時並未選任辯護人，而原審並
    未依同法第四百五十五條之五規定指定公設辯護人或律師為
    辯護人，協助進行協商；再查被告嗣於原審審理時請求量處
    得易科罰金之刑罰（即有期徒刑六月以下），並指摘檢察官
    求刑過重云云（原審卷第二一二頁、第二一三頁）。另查原
    審亦未依照同法第四百五十五條之四第二項之規定：不經言
    詞辯論，於協商合意範圍內為判決。綜上，因原審所為之判
    決並非同法第四百五十五條之十所規定之「認罪協商判決」
    ，是被告對於原審判決自得上訴，合先敘明。
二、訊據上訴人即被告丙○○固坦承有於前開時、地，有與其店
    內員工丘育雄、吳直軒及朋友謝桂民一同前去「南洋洋食館
    」、茶藝館等地與周明通等人見面吃飯及喝茶，席間有聽聞
    周明通談到要約事主出來談事情，之後其便與謝桂民同車先
    行離去，並未參與實施押人之過程，但周明通等人隨後確有
    開車將告訴人乙○○、甲○○帶到其所經營之桃園縣新屋鄉
    ○○路○段七五號卡拉ＯＫ店，之後又將渠二人帶去其位於
    桃園縣新屋鄉頭洲村犁頭洲十四號住處等情無誤；但其矢口
    否認有何妨害自由、恐嚇之犯行，並辯稱：其中丘育雄與吳
    直軒為其店裡之員工，其餘之人其只認識謝桂民，其與周明
    通等人是其於吃飯、喝茶時方見面認識，其與乙○○、甲○○更完全陌生，其不知道乙○○、甲○○有受到妨害自由、
    恐嚇之情事，否則其焉會提供其店及住處供周明通等人犯罪
    之用云云。
三、惟查：
（一）被告丙○○對於右揭事實業於警訊中坦承有參與本案犯行
      ，且供稱：除其本人外，謝桂民、丘育雄及吳直軒亦有共
      同參與，其有提供處所及車輛，並將電擊棒交給謝桂民，
      謝桂民再交給渠朋友將被害人乙○○電昏，之後周明通等
      人將被害人二人先後押到其店裡，再押往其住處拘禁屬實
      等語（九十一年度偵字第二一五六八號卷第一九一頁至第
      一九三頁）。其並於偵查中首先供承謝桂民有告訴其要處
      理債務問題，其有看到乙○○被押，眼睛被膠帶矇起來云
      云（九十一年度偵字第二一三二四號卷第二０一頁正面）
      ；繼之又坦承於本案犯罪當日及事後有先後自謝桂民拿到
      金錢好處，謝桂民並叫其等將手機換掉云云（九十一年度
      偵字第二一五六八號卷第一九一頁正面），核與謝桂民之
      供詞（九十一年度偵字第二一五六八號卷第一九０頁反面
      ）相符。其於原審九十一年十一月二十一日訊問期日當庭
      坦承犯行（原審卷第六十二頁），繼之於原審審理期日其
      亦供承犯行不諱在卷（原審卷第二０六頁至第二一二頁）
      。
（二）被害人乙○○警訊時指訴：我認識周明通，因他之前與我
      在臺北市遠東國際飯店與另自稱是周明通的金主名叫「阿
      明」的男子比十三支，因他倆設局詐賭，而被我們識破，
      後他說願意向我們賠償，於是他就騙我出來說他朋友要看
      我的汽車，約我九月八日二十三時三十分在臺北市○○○
      路○段二○五巷七弄十一號見面，至臺北市○○○路○段
      二二三巷四十弄口韓州烤肉前佯稱要下車購買高血壓的藥
      ，於是他開門下車，突然衝出五至六名大漢將我強拖至後
      座毆打並言詞恐嚇我不得出聲否則要將我幹掉，於是又拿
      出預藏的膠布纏繞我的眼口鼻害我差點窒息，當我痛苦唉
      叫之時，他們又拿出手銬將我銬住，並用電擊棒電我的腹
      部，又用不明硬物連續重擊我的右胸直到我不能反抗為止
      ，等我稍微清醒後，途中我感覺他們有在加油站加油，還
      有經過收費站，後就被帶到不知名的地區，後帶我進入一
      間房子內痛毆我一陣子後，把我眼睛上的膠布撕掉並逼我
      承認那天的詐賭是我設的局，又逼我簽下切結書，後又用
      冥紙塞到我的手銬說這是給我死後用的，就又把膠布纏繞
      我的眼睛及口不讓我出聲（九十一年度他字第六一四五號
      卷第三一頁反面、三二頁正面）；我聽到周明通與人通電
      話並稱呼對方為「董仔」及現場一名男子叫「黑人」（經
      查即指謝桂民）對話，說如何處置我們，後又強灌我吃安
      眠藥，不知經過幾小時的昏迷恍惚清醒後我身體不適呼吸
      急促引發我舊疾氣喘病復發，我才苦苦哀求請周明通將我
      士Ｅ二八○型，載我從高速公路楊梅往中壢方向送往臺北
      長庚醫院急診室急救，到達時是九月十日凌晨五時五分，
      後於五時七分周明通才倉皇離去，我於醫院通知家屬後才
      報警等語明確（九十一年度他字第六一四五號卷第三二頁
      正面）。
（三）告訴人甲○○於警訊時亦指稱：我於九月九日凌晨零時三
      十五至四十分左右，在臺北市○○○路○段五號前遭周明
      通妨害自由，他當時打電話與我約在右址，在與我碰面後
      就把我推進一輛深藍色賓士車內（經查即指周明通所有車
　    號ＣＴ－八七七八號ＢＥＮＺ牌Ｅ二八０型自小客車）。
      車內共有四人，僅知道周明通一人和其司機叫「小強」（
      經查即指陳孝強），其他二人（經查為吳庭榕及另名不詳
      姓名之男子）並沒看過，而上車後，周明通就拿出電擊棒
      ，並叫我趴下，所以我並不清楚被載往何處，但期間我知
      道有經過一個收費站，經過後不確定多久時間周明通要將
      我帶下車時，將一件Ｔ恤罩住我的頭，所以我並不知道被
      帶往何處（九十一年度他字第六一四五號卷第十六頁反面
      ）；第一次下車時：：在屋內就換膠帶黏住我的眼睛、嘴
      巴、手、腳：：，在第一次被帶進去的那間屋內就有聽到
      我的另一位朋友乙○○與周明通談話，並聽到電擊棒的聲
      音，而第二次被帶進屋內時，我就與乙○○被放置在同一
      房間內，期間與乙○○曾有交談過，才知道他也被周明通
      帶過來，也和我同樣情形，在早上時周明通有買早餐給我
      吃，並強灌我吃安眠藥，事後我便睡著，到了晚上買了便
      當給我們吃，並且將我眼睛、嘴、手腳的膠帶拆除，我才
      看到池上便當，而且是中壢、楊梅一帶的分店。自此之後
      ，就沒有再綑綁我們，而讓我們兩人留在房間。直到約十
      日凌晨四點多時，因為乙○○氣喘病發，需要就醫，而周
      明通便示意要載我們就醫，上車時一樣將我的眼睛用毛巾
      遮住不讓我看見，途中因乙○○氣喘嚴重需人照顧，周明
      通便叫我將毛巾取下照顧，：：，看到楊梅新屋的道路指
      示牌，並開往高速公路經過林口收費站，最後被載到臺北
      市○○○路的長庚醫院後，周明通將乙○○帶進醫院後就
      開車離去云云（九十一年度他字第六一四五號卷第十六頁
      反面、十七頁正反面）；我當時是被周明通押在深藍色之
      賓士車內（經查即指周明通所有上開賓士自小客車），在
      車上時周明通一直問我說那天在遠企飯店玩牌時，乙○○
      及張世昌這一夥人找郎中騙他，害他輸錢，問我有沒有參
      與，我回答他我不知道：：，他會抓我是因為懷疑我與乙○○串通要詐騙他錢云云（九十一年度他字第六一四五號
      卷第二三頁）；我被押走之後被帶到一個房間內，因為我
      聽到乙○○不知道在跟誰說話，當時用一個布之類的東西
      包住我的頭，然後用膠帶綑綁我的臉跟手腳，此時我有感
      覺我朋友乙○○在旁邊，因為我聽到乙○○不知道在跟誰
      說話，意思說要如何綁才好，這樣他會痛：：，後來周明
      通出現跟我說同樣的問題，並跟我說乙○○現在也被綁過
      來了，如果不老實說都不要想回去了：：，不久後我又被
      人帶走，不知帶到何處，感覺又是另一個房間，我聽到乙○○在吐，我才知道乙○○也被帶過來：：，後周明通回
      來，周明通在詢問乙○○意思要乙○○約張世昌出來，要
      報警抓張世昌：：，之後乙○○約好張世昌，而周明通就
      去赴約要讓警察逮捕張世昌，而我們繼續被控制在這廢墟
      ，直到乙○○氣喘病發等語在卷（九十一年度他字第六一
      四五號卷第二五、二六頁）。
（四）同案被告即共犯周明通於偵查時供稱：我叫「小強」（即
      陳孝強）準備將乙○○押走，在此之前，乙○○有說要將
      ＪＡＧＵＡＲ牌汽車要拿去賣，並將
      證件在咖啡洋食館交給我，我先騙他說要去買藥，之後就
      叫「小強」抓住他，於是我趁機也抓住乙○○，我並用身
      上攜帶之電擊棒將其電暈，之後就將乙○○以膠帶矇眼、
      手腳綑綁，隨後由小強開賓士車（經查即周明通所有之上
      開賓士自小客車）前往敦化南路一段五號找尋甲○○等語
      （九十一年度他字第六一四五號卷第五十頁）。渠並於警
      訊中當場指認被告丙○○與同案被告吳直軒、丘育雄均有
      參與強押被害人乙○○、甲○○無誤（九十一年度偵字二
      一五六八號卷第五十六頁）。
（五）同案被告即共犯陳孝強偵查時亦供稱：
      明通有告訴我要請乙○○去說清楚，如果乙○○不去，叫
      我幫忙抓乙○○。在抓了乙○○後，我開周明通之賓士車
      跟隨乙○○之車子，隨後前往押走甲○○云云（九十一年
      度他字第六一四五號卷第五八至五九頁）；周明通有矇住
      甲○○之眼睛及綁手腳：：，事後是周明通給我報路，我
      一直開車，接著就走到新屋鄉，就將他們放置房內，之後
      我就在車子上等，此時周明通及乙○○、甲○○在上面，
      約等至凌晨四、五點時，周明通下來說要換地方，我開車
      到一處沒有人居住之廢棄房屋，接著周明通、乙○○、甲○○留在那裡，我就坐計程車回臺北等語（九十一年度他
      字第六一四五號卷第六十至六一頁）。
（六）同案被告即共犯丘育雄於偵查中先後供稱：那天是謝桂民
      叫我們上臺北喝喜酒，喝完喜酒去喝茶，周明通叫我們處
      理債務糾紛，喝喜酒及喝茶時都有講，後來陳孝強及周明
      通把乙○○騙出來，把乙○○押到積架車的後座，由我開
      車：：，他們矇好乙○○的眼睛上車後叫我開車，到丙○○的店；；，丙○○、謝桂民二人共約十人，甲○○是後
      來由臺北的人帶下來的，先到店內再到丙○○住處等語相
      符（九十一年度偵字第二一三二四號卷第一四二頁反面）
      。
（七）同案被告即共犯吳直軒則於偵查時則坦認：我當天隨同綽
      號「小黑」（即指謝桂民）及丙○○、丘育雄在喝完喜酒
      後，即一同到某家茶藝館，即看到有「小黑」的小弟三人
      （即吳庭榕及另二名不詳姓名之男子）在該處，後來「小
      黑」經與其友人密談後，先由小黑的友人將乙○○騙出，
      我等才乘機將乙○○押到車上，而由丘育雄開乙○○之積
      架自小客車，由我及「小黑」的二位小弟押乙○○，丙○○則開其本人的車載「小黑」，有押乙○○到桃園縣新屋
      鄉丙○○的住所云云（九十一年度偵字第二一三二四號卷
      第六十頁反面）；到達丙○○住處後即將乙○○雙眼上之
      貼布取下，而將其雙手用警用手銬銬住：：，該女子是我
      們先強押乙○○到達丙○○住處後，由周明通夥同另二名
      不詳男子將該女子強押前往丙○○住處，據周明通告知該
      一三二四號卷第六一頁正面）；周明通要我們幫忙押人，
      聯絡完後周明通就把乙○○騙出來，周明通把乙○○的積
      架車開過來，乙○○坐後座，車上共五人，到丙○○的店
      ，丙○○與謝桂民（即「小黑」）也回來，之後，臺北有
      二個不認識的人回來，店內共九人，之後，又到丙○○的
      家裡，加上甲○○共十人（九十一年度偵字第二一三二四
      號卷第一三九頁反面）；乙○○、甲○○二人進來時是以
      黃色膠帶貼住，後來，只有周明通與胡、呂二人談賭債之
      事，我只是看著他們，是「小黑」與周明通談的，我到第
      二天凌晨四、五點才走，丙○○晚上十一、二點就先離開
      了，押人之事是在喝喜酒時臨時說的云云（九十一年度偵
      字第二一三二四號卷第一四○頁正面）。
（八）上開告訴人乙○○、甲○○之指述及同案被告即共犯周明
      通、陳孝強、丘育雄、吳直軒證述情節，互核大致相符，
      且有現場蒐證照片（九十一年度偵字第二一三二四卷第八
      七至九三頁、九五頁）、警員繪製之現場圖（九十一年度
      偵字第二一三二四卷第一一三頁）、告訴人乙○○受傷後
      之照片及診斷證明書（九十一年度偵字第二一七七九號卷
      第三十四頁正、反面、第三十一頁、第三十二頁）、車輛
      照片（九十一年度偵字第二一五六八號卷第一九五頁）、
      被告住處即拘禁地點照片（九十一年度偵字第二一五六八
      號卷第一九七頁至第二０三頁）附卷可資佐證。
（九）被告丙○○坦承有與其員工丘育雄、吳直軒及朋友謝桂民
      一同北上赴宴，並與周明通等人見面，於吃飯喝茶席間有
      聽到周明通談及要約事主（即乙○○）出面解決事情，其
      與謝桂民同車離去後，其員工丘育雄、吳直軒與周明通等
      人有將告訴人乙○○、甲○○帶回其店裡，之後再被帶至
      其住處等情不諱，被告丙○○上開供詞，除就其是否有參
      與犯罪一節，避重就輕外，大致與同案被告即共犯周明通
　　　、陳孝強、丘育雄、吳直軒證述情節相互吻合。綜上說明
　　　，可知若非被告於與周明通吃飯及喝茶過程中，因聽聞周
  　　明通提及遭詐賭之梗概，並擬設局誘出事主乙○○，再強
　　　押拘禁並以不法手段威逼渠吐出實情，其並當場應允共同
　　　參與該計劃，且命其員工丘育雄、吳直軒參加下手押人，
  　　其並提供其店裡作為私行拘禁被害人之地點，否則其焉會
    　先自行與謝桂民先行返回店裡置與其一同北上赴宴之員工
　　　丘育雄、吳直軒於不顧？且若非其應允共同參與，否則周
　　　明通等人又豈會不畏路途遙遠，貿然將被害人自台北押往
  　　距離遙遠之外之被告所經營之卡拉ＯＫ店？且被告確於事
　    先已允諾參與，否則其於店內見員工吳直軒、丘育雄無端
      參與該妨害自由犯罪，與周明通等人浩浩蕩蕩將當時已狼
      狽不堪之二位被害人，自台北綑綁強押來其店裡，其竟未
      加以喝阻或報警前來處理，卻猶任周明通等人於店內包廂
      對被害人刑求逼問，甚且嗣又提供其住處借予周明通等人
      繼續作為拘禁被害人之場所？
（十）綜上，被告丙○○於原審訊問及審理時之自白，核與事實
      相符，本案事證明確，其犯行均堪認定，應依法論科。
四、核被告丙○○所為，係犯刑法第三百零二條第一項之私行拘
    禁罪、同法第三百零五條之恐嚇危害安全罪。其與謝桂民、
    周明通、陳孝強、吳庭榕、丘育雄、吳直軒及數名姓名年籍
    不詳之成年男子數人間，有犯意聯絡及行為分擔，為共同正
    犯。其等先後對乙○○、甲○○私行拘禁犯行，時間緊接，
    方法相同，所犯係構成要件相同之罪名，顯係基於概括犯意
    反覆為之，應依連續犯之規定論以一罪，並加重其刑。被告
    等所犯私行拘禁、恐嚇危害安全二罪間，有方法結果之牽連
    關係，應依刑法第五十五條之規定，從較重之妨害自由罪處
    斷。被告有如事實欄所示之前科，此有本院被告全國前案紀
    錄表在卷可按（本院卷第十五頁、第十六頁），其於五年以
    內再犯本件最重本刑為有期徒刑以上之罪，為累犯，應依刑
    法第四十七條之規定遞加重其刑。
五、原審基於以上相同之認定，引據刑法第二十八條、第五十六
    條、第三百零二條第一項、第三百零五條、第五十五條、第
    四十七條、第三十八條第一項第二款，罰金罰鍰提高標準條
    例第一條前段為依據，並審酌被告曾有犯罪前科，素行不佳
    ，年輕力壯，與告訴人均原不相識，竟因受託公然在大街上
    之公共場所強行押走告訴人，除使之等惶恐莫甚，造成心理
    難以抹滅之傷害外，更危害社會治安、惟念其於私行拘禁告
    訴人乙○○時，雖有傷害、恐嚇等行為，惟於告訴人乙○○
    病發時尚能由共犯及時送醫，復參酌其之生活狀況、品行、
    智識程度、犯罪之動機、目的、手段及檢察官具體求處有期
    徒刑九個月等一切情狀，量處有期徒刑九月。至本案犯罪所
    用之電擊棒一支、手銬一付、膠帶、冥紙等係共犯周明通所
    有，另一支電擊棒係被告丙○○所有，業據被告供承在卷，
    其中除膠帶、冥紙業已丟棄滅失而不復存在外，其餘之電擊
    棒共二支、手銬一付雖未扣案，然無證據證明業已滅失，亦
    均係刑法第三十八條第一項第二款之規定宣告沒收。原審對
    於被告應成立本案犯行，說理稽詳，論敘至當，其認事用法
    均無違誤，量刑亦屬允宜。被告翻異前詞，提起上訴否認犯
    罪，並無理由，應予駁回。
六、據上論斷，應依刑事訴訟法第368條，判決如主文。
本案經檢察官陳玉珍到庭執行職務。
中　　華　　民　　國　　94　　年　　3 　　月　　8　　日
　　　　　　　　　刑事第十二庭審判長法　官　李文成
　　　　　　　　　　　　　　　　　  法　官　王復生
　　　　　　　　　　　　　　　　　  法　官　周盈文
以上正本證明與原本無異。
如不服本判決，應於收受送達後10日內向本院提出上訴書狀，其
未敘述上訴之理由者並得於提起上訴後10日內向本院補提理由書
（均須按他造當事人之人數附繕本）。
                                    書記官　余姿慧
中　　華　　民　　國　　94　　年　　3 　　月　　8　　日
附錄：本案論罪科刑法條全文
中華民國刑法第三百零二條(剝奪他人行動自由罪)
私行拘禁或以其他非法方法，剝奪人之行動自由者，處五年以下
有期徒刑、拘役或三百元以下罰金。
因而致人於死者，處無期徒刑或七年以上有期徒刑，致重傷者，
處三年以上十年以下有期徒刑。
中華民國刑法第三百零五條(恐嚇危害安全罪)
以加害生命、身體、自由、名譽、財產之事，恐嚇他人致生危害
於安全者，處二年以下有期徒刑、拘役或三百元以下罰金。
